【裁判字號】    97,簡上,167
【裁判日期】    970820
【裁判案由】    傷害
【裁判全文】
臺灣士林地方法院刑事判決             97年度簡上字第167號
上  訴  人  臺灣士林地方法院檢察署檢察官
被      告  乙○○
上列上訴人因被告家庭暴力傷害案件，不服本院士林簡易庭於中
華民國97年4 月30日所為97年度士簡字第566 號第一審刑事簡易
判決（聲請簡易判決處刑案號：臺灣士林地方法院檢察署97年度
偵字第3107號），提起上訴，本院管轄第二審之合議庭判決如下
：
    主  文
上訴駁回。
乙○○緩刑貳年，緩刑期內付保護管束。
    事實及理由
一、本案經本院合議庭審理結果，認第一審以被告乙○○犯刑法
    第277 條第1 項之傷害罪，判處有期徒刑3 月，如易科罰金
    以新臺幣1,000 元折算1 日，其認事用法及量刑均無不當，
    應予維持。犯罪事實、證據及理由除引用第一審判決書之記
    載（詳如附件）外，並補充：被告與告訴人甲○○原為配偶
    關係，屬家庭暴力防治法所稱之家庭成員，被告對家庭成員
    即告訴人甲○○故意實施身體上不法侵害之家庭暴力行為，
    且成立刑法第277 條第1 項之傷害罪，應屬家庭暴力防治法
    第2 條第2 款所稱之家庭暴力罪，併予敘明。
二、檢察官依被害人請求上訴意旨略以：被告因上開傷害案件，
    致告訴人心生畏懼，因此更換麵店鐵門遙控器並閉門停止營
    業5 天，被告並未賠償損失，原審判決過輕，罪刑不相當，
    爰依法提起上訴，請求依法撤銷原判決，另為適當判決等語
    。
三、按法官於有罪判決中，究應如何量處罪刑，自得依據個案情
    節，參諸刑法第57條所定各款犯罪情狀之規定，於該法定刑
    度範圍內，基於合義務性之裁量，量處被告罪刑，而量刑之
    裁量權，乃憲法所保障法官獨立審判之核心，如非有裁量逾
    越或裁量濫用之明顯違法情事，自不得擅加指摘其違法或不
    當，即使上級審對下級審裁量權之審查，亦應同此標準，此
    不僅在保障法官不受任何制度外之不當干涉，更保障法官不
    受制度內的異質干涉，方符憲法第80條所宣示獨立審判之真
    義，此有最高法院72年度臺上字第6696號判例可資參照。本
    件原審法院斟酌被告與告訴人之關係，告訴人所受傷害多處
    ，被告犯後否認犯行之態度，併被告之品行、生活狀況、智
    識程度、犯罪動機、目的、手段等一切情狀，就被告所犯傷
    害罪量處有期徒刑3 月，並諭知易科罰金之折算標準，經核
    並無逾越法定刑度，亦無過重或失輕之情形，應屬允恰。而
    被告於本院審理時業已坦承犯行，並當庭給付賠償金新臺幣
    120,000 元予告訴人甲○○，與告訴人甲○○達成民事和解
    ，有本院97年8 月6 日審判筆錄1 份可參（見本院卷第32頁
    ），是檢察官上訴認被告犯後無悔意，亦未賠償告訴人損失
    ，求處重刑云云，尚屬無據，應予駁回。
四、末查，本件被告前未曾因故意犯罪受有期徒刑以上刑之宣告
    ，有臺灣高等法院被告前案紀錄表1 紙附卷可稽，其因一時
    失慮，致罹刑典，事後已坦承犯行，深具悔意，且已與被害
    人成立和解，被告經此偵、審教訓，自當知所警惕，信無再
    犯之虞，本院因認前開宣告之刑以暫不執行為適當，爰併宣
    告緩刑2 年，並依家庭暴力防治法第38條第1 項規定，諭知
    緩刑期內付保護管束，以啟自新。
據上論斷，應依刑事訴訟法第455 條之1 第1 項、第3 項、第36
8 條、第373 條，刑法第74條第1 項第1 款，家庭暴力防治法第
38 條 第1 項，判決如主文。
本案經檢察官洪三峰到庭執行職務
中    華    民    國    97    年     8    月    20    日
                  刑事第七庭審判長法  官  林秀鳳
                                  法  官  吳祚丞
                                  法  官  汪梅芬
以上正本證明與原本無異。
本件不得上訴。
                                  書記官  張馨尹
中    華    民    國    97    年    8     月    20    日
本案論罪科刑法條全文：
家庭暴力防治法第2條第2項
本法所稱家庭暴力罪者，謂家庭成員間故意實施家庭暴力行為而
成立其他法律所規定之犯罪。
刑法第277 條第1項
傷害人之身體或健康者，處3 年以下有期徒刑、拘役或1000元以
下罰金。


司法院資訊處製作；財團法人民間司法改革基金會備份。
